# 求教：未分配利润转增股本问题

提问人：tony868lamy 时间：2011-10-29 16:29:38
准则指南上的定义：验资截止日是指注册会计师所验证的注册资本实收情况或注册资本及实收资本变更情况的截止日期，是注册会计师审验结论成立的一个特定时点。
注册会计师审验结论成立的一个特定时点，是指审验结论对这一特定时点成立，而不是完成审验程序，形成审验意见的日期。而完成审验程序，形成审验意见的日期应当是验资报告的报告日期。
上述验资案例我理解是可以行得通的，但要看工商部门的意见。主要考虑如下：
未分配利润转增股本其实等同于股票股利性质，比如说上市公司 2011 年上半年召开 2010 年度股东大会审议 2010 年度的利润分配预案（分配基础就是以截至 2010 年 12 月 31 日止的该上市的可供分配利润），都是在 2011 年实施完成的。即使在 2011 年股东大会决议批准分配方案之后出现大面积亏损也不影响 2010 年度分配方案的实施。
如果验资截止日（即：股东大会决议批准日）后公司出现大额亏损的情且，无非是在验资报告中增加说明段披露清楚就行了。准则有关增加说明段的情形： 　　（ 1 ）注册会计师与被审验单位在注册资本及实收资本的确认方面存在的异议。 　　（ 2 ）已设立公司尚未对注册资本的实收情况或注册资本及实收资本的变更情况作出相关会计处理； 　　（ 3 ）被审验单位由于严重亏损而导致增资前的净资产小于注册资本及实收资本； 　　（ 4 ）验资截止日至验资报告日期间注册会计师发现的影响审验结论的重大事项；
（ 5 ）注册会计师发现的前期出资不实的情况以及明显的抽逃出资迹象； 　　（ 6 ）其他事项。

回答人：chenyiwei
我个人还是比较赞同fanxu7788和其他网友对此问题的意见，即实施日已经没有足够未分配利润的，则不能实施转增，